【裁判字號】    99,聲,280
【裁判日期】    991206
【裁判案由】    停止執行
【裁判全文】
臺灣板橋地方法院民事裁定               99年度聲字第280號
聲  請  人  永華宇企業有限公司
法定代理人  陳建超
代  理  人  侯雪芬律師
相  對  人  協榮資產管理股份有限公司
法定代理人  吳家鎰
上列當事人間停止執行事件，本院裁定如下：
    主  文
聲請人供擔保新臺幣柒拾伍萬伍仟陸佰壹拾參元後，台灣士林地
方法院九十九年度司執字第五六０八一號清償票款強制執行事件
，就執行名義為台灣台北地方法院九十九年度司票字第七一三０
號民事裁定所為之強制執行程序，於本院九十九年度重訴字第二
八四號確認債權不存在事件判決確定前應暫予停止。
    理  由
一、按「發票人主張本票係偽造、變造者，於前條裁定送達後二
    十日內，得對執票人向為裁定之法院提起確認之訴。發票人
    證明已依前項規定提起訴訟時，執行法院應停止強制執行。
    但得依執票人聲請，許其提供相當擔保，繼續強制執行，亦
    得依發票人聲請，許其提供相當擔保，停止強制執行。發票
    人主張本票債權不存在而提起確認之訴不合於第1 項之規定
    者，法院依發票人聲請，得許其提供相當並確實之擔保，停
    止強制執行。」，非訟事件法第195條定有明文。
二、本件聲請人以其向本院提起確認債權不存在為理由，由本院
    99年度重訴字第284號確認本票債權不存在事件受理中，聲
    請裁定停止台灣士林地方法院99年度司執字第56081號清償
    債務強制執行事件，就執行名義為台灣台北地方法院99年度
    司票字第7130號民事裁定所為之強制執行程序，有聲請人提
    出台灣台北地方法院99年度司票字第7130號民事裁定、台灣
    士林地方法院99年度司執字第56081號執行命令、本院99年
    度司執助字第56081號執行命令可按。本院斟酌相對人因停
    止強制執行程序所可能招致之損害，應為延後取得該金錢為
    使用收益之損失，並參諸票據法第124條準用第28條第2項規
    定，以週年利率6%計算其相當於利息之損失為適當。次查，
    參考司法院訂頒各級法院辦案期限實施要點之規定，第一、
    二審通常程式審判案件之期限分別為1年4月、2年、1年，共
    計4年4月，因本件第一審案件已定於99年12月15日宣判，
    依此推算自本裁定迄確認本票債權不存在事件可能確定終結
    期間，約為3年，再以上開強制執行債權額4,197,848元按週
    年利率6%計算，則相對人因停止執行可能遭受之損失為
    755,613元【4,197,848×（3）×6%＝755,613】。是本院認
    本件聲請人聲請停止強制執行，應供擔保之金額以755,613
    元為相當，爰裁定如主文第1項所示。
三、本院調取本院99年度重訴字第284號確認債權不存在卷宗審
    究後，認為聲請人之聲請為有理由，應予准許。至於聲請人
    以扣除聲請人已遭扣押之金額1,192,285元後，餘額為3,
    005,563元，以每年利息為18萬元作為供擔保之金額，惟相
    對人聲請強制執行之金額為本票票面額4,197,848元，聲請
    人雖已遭假扣押1,192,285元，然聲請人聲請停止執行後，
    相對人仍無法就已假扣押之金額取償，自應計入相對人無法
    受償之金額所受之損害，因此，聲請人前揭主張，自不足取
    。
四、爰依非訟事件法第195條第3項裁定如主文。
中    華    民    國    99    年    12    月    6     日
                  民事第三庭    法  官  徐玉玲
以上正本係照原本作成。
如對本裁定抗告，須於裁定送達後10日內向本院提出抗告狀，並
應繳納抗告裁判費新臺幣1,000元。
中    華    民    國    99    年    12    月    6     日
                                書記官  蕭聖澄

司法院資訊處製作；財團法人民間司法改革基金會備份。
